【裁判字號】    89,上易,4206
【裁判日期】    891009
【裁判案由】    毒品危害防制條例
【裁判全文】
臺灣高等法院刑事判決                          八十九年度上易字第四二六號
    上  訴  人
    即  被  告  甲○○
右上訴人因違反毒品危害防制條例案件，不服臺灣板橋地方法院八十九年度易字第三
二○一號，中華民國八十九年十月九日第一審判決（起訴案號：臺灣板橋地方法院檢
察署八十九年度毒偵字第四二一二號）提起上訴，本院判決如左：
    主  文
上訴駁回。
    事實及理由
一、本案經本院審理之結果，認第一審法院以被告所犯施用第二級毒品罪（累犯）之
    事證明確，諭知有期徒刑七月，其認事用法及量刑均無不當，應予維持，並引用
    第一審判決書所記載之事實、證據及理由（詳如附件所載）。
二、上訴人即被告上訴意旨認原審量刑偏重云云，據以指摘原判決不當，本院經查量
    刑乃法院依職權所審酌之事項，原審已於原判決理由欄內詳加敘明其量刑所審酌
    之一切事項，本院認其量刑並無偏重之情事，其上訴為無理由，應予駁回。
據上論斷，應依刑事訴訟法第三百七十三條、第三百六十八條，判決如主文。
本案經檢察官賴俊雄到庭執行職務。
中      華      民      國      八十九      年    十二    月  十四      日
                              台灣高等法院刑事第二十三庭
                                  審判長法  官  劉  靜  嫻
                                        法  官  宋      祺
                                        法  官  吳      燦
右正本證明與原本無異。
不得上訴。
                                        書記官  陳  靜  姿
中      華      民      國      八十九      年    十二    月  十四      日
附件：
臺灣板橋地方法院刑事判決                        八十九年度易字第三二○一號
    公  訴  人  臺灣板橋地方法院檢察署檢察官
    被      告  甲○○  男  四十四歲（民國○○○年○月○○日生）
                        國民身分證統一編號：Ｚ000000000號
                        籍設：臺北縣泰山鄉○○路○段二０一號七樓
                        現住：臺灣臺北戒治所
右列被告因違反毒品危害防制條例案件，經檢察官提起公訴（八十九年度毒偵字第四
二一二號），本院判決如左：
    主      文
甲○○施用第二級毒品，累犯，處有期徒刑柒月。
    事      實
一、甲○○曾有多次因違反麻醉藥品管理條例或藥事法等案件，經論罪科刑之紀錄，
    最近一次，係因違反麻醉藥品管理條例案件，於民國八十六年間經本院判處有期
    徒刑八月確定，於八十七年二月七日執行完畢，又因施用毒品案件，經本院以八
    十八年度毒聲字第一四九一號裁定送觀察、勒戒後，認無繼續施用毒品之傾向，
    由臺灣板橋地方法院檢察署檢察官於八十八年三月三十日以八十八年度偵緝字第
    四八五號處分不起訴確定，詎不知悛悔，猶於八十八年十月二十五日某時，在臺
    北縣新莊市輔仁大學附近某友人處（起訴書誤載為於八十八年十月二十八日前九
    十六小時內之不詳時地，應予更正），以將第二級毒品安非他命（下簡稱安非他
    命）置於吸食器內加熱燻烤致冒起霧氣再予吸食之方式，施用安非他命一次，嗣
    於八十八年十月二十八日為警採尿送驗後查獲，經本院以八十九年度毒聲字第三
    八八七號裁付觀察、勒戒後，認有繼續施用毒品之傾向。
二、案經臺北縣警察局新莊分局報請臺灣板橋地方法院檢察署檢察官偵查起訴。
    理     由
一、右揭事實，業據被告甲○○於本院審理時坦承不諱，並有臺灣檢驗科技股份有限
    公司濫用藥物尿液檢驗報告存卷可資佐證，足徵其自白屬實，又其曾因施用毒品
    案件，經本院以八十八年度毒聲字第一四九一號裁定送觀察、勒戒後，認無繼續
    施用毒品之傾向，由臺灣板橋地方法院檢察署檢察官於八十八年三月三十日以八
    十八年度偵緝字第四八五號處分不起訴確定，有臺灣板橋地方法院檢察署刑案資
    料查註紀錄表及臺灣高等法院被告全國前案紀錄表等附卷足稽，其於五年內再犯
    本件毒品危害防制條例第十條之罪，經裁定送觀察勒戒，認有繼續施用毒品傾向
    ，有本院八十九年度毒聲字第三八八七號裁定及臺灣臺北看守所附設勒戒處所八
    十九年六月三十日有無繼續施用毒品傾向證明書一份存卷可參，綜上事證明確，
    被告犯行堪予認定。
二、按安非他命係屬甲基苯乙胺化學合成麻醉藥品，吸用後會影響記憶能力及自主神
    經系統，判斷力及意志力亦均受限制，甚至引起精神錯亂，抑制呼吸，並有輕微
    成癮性，戒解不易，嚴重戕害人之身心健康，危害社會，已據毒品危害防制條例
    第二條第二項列為第二級毒品，被告甲○○施用之，係犯毒品危害防制條例第十
 條第二項之罪。被告持有安非他命後進而施用，其持有之行為應為施用行為所吸
    收，故不另論列其持有第二級毒品罪。又被告前有多次因違反麻醉藥品管理條例
    或藥事法等案件經論罪科刑之紀錄，最近一次，係因違反麻醉藥品管理條例案件
    ，於八十六年間經本院判處有期徒刑八月確定，於八十七年二月七日執行完畢，
    有臺灣高等法院檢察署刑案紀錄簡覆表在卷可憑，其於五年以內再犯上開有期徒
    刑以上之罪，為累犯，應依刑法第四十七條規定，加重其刑。爰審酌被告已有違
    反麻醉藥品管理條例之犯罪紀錄，嗣又因施用安非他命經觀察勒戒後，獲不起訴
    處分之寬典，猶因施用安非他命再犯本罪，顯未衷心悛悔，漠視法令之禁制，恣
    意濫用藥品，甚為可訾，兼衡其施用安非他命所生危害實以自戕健康為主，及其
    犯後終能供認無隱，態度良好等一切情狀，量處如主文所示之刑，資為懲儆。
三、公訴人於起訴書中尚請求依法沒收扣案物品云云；惟遍閱本案全卷證，未見有何
    物品扣案，自毋庸為何沒收之諭知，附此敘明。
據上論結，應依刑事訴訟法第二百九十九條第一項前段，毒品危害防制條例第十條第
二項，刑法第十一條前段、第四十七條，判決如主文。
本案經檢察官陳孟黎到庭執行職務。
中       華       民       國     八十九    年     十     月     九     日
                              臺灣板橋地方法院刑事第六庭
                                  法      官  蔡  新  毅
右正本證明與原本無異。
如不服本判決，應於判決送達後十日內，向本院提出上訴狀，上訴於臺灣高等法院。
                                  法院書記官  謝  麗  秋
中       華       民       國     八十九    年     十     月     九     日
※附錄本案論罪科刑法條全文※
毒品危害防制條例第十條：
施用第一級毒品者，處六月以上五年以下有期徒刑。
施用第二級毒品者，處三年以下有期徒刑。


司法院資訊處製作；財團法人民間司法改革基金會備份。
